【裁判字號】    97,抗,595
【裁判日期】    971231
【裁判案由】    聲明異議
【裁判全文】
臺灣高等法院臺中分院民事裁定  97年度抗字第595號
抗   告   人  安順環保科技股份有限公司即安順企業股份有限
              公司
兼法定代理人  乙○○
相   對   人  甲○○
上列當事人間聲明異議事件，抗告人對於民國97年11月3日臺灣
南投地方法院96年度執字第11953號裁定提起抗告，本院裁定如
下：
    主  文
抗告駁回。
抗告程序費用由抗告人負擔。
    理  由
一、抗告意旨略以：抗告人即債務人係從事應回收廢棄物之回收
    、處理業務，執行標的之廠房、土地上貯放數量龐大之環保
    回收再生料及衍生廢棄物，係有價值之物資，依廢棄物處法
    規定，抗告人處理資源回收物等物資，除再生利用外，亦可
    請領補貼及獎勵金。抗告人須在核准之土地及廠房處理回收
    廢棄物，上開廢棄物係高價值之物資，應以動產鑑價拍賣，
    俾抗告人減少債務，並使債權人獲得清償，原裁定未併付拍
    賣，等於將環保回收再生料及衍生廢棄物無償交付相對人。
    台灣南投地方法院（下稱南投地院）民國（下同）97年9月
    24日進行第一次拍賣開標時，並無當眾開示並朗讀之程序，
    該次拍賣程序應屬無效。本件係拍賣南投市南崗工業區土地
    及廠房，承購人依法應有資格限制，拍賣公告並未載明承購
    資格，相對人亦不具承購工業區土地資格，自不得承受，法
    院准其承受，應屬無效，又本件與南投地院96年度執字第91
    18號強制執行事件，債權人均為甲○○，應一併執行，法院
    竟分兩案執行，致債權人甲○○選擇標的價額較小之本案標
    的承受，侵害抗告人及全體債權人之利益等情，請准撤銷南
    投地院96年度執字第11953號強制執行事件97年9月23日函示
    之執行方法及97年9月24日所為之拍賣程序等語。
二、查，本件相對人於南投地院執行程序中，受讓取得南投地院
    所核發之債權憑證之債權，原債權人聲請就抗告人所有坐落
    南投縣南投市○○段657、658、659、660、661、662、672
    、674、675、676、677地號土地及513建號建物為強制執行
    。南投地院於97年9月24日進行第一次拍賣，因無人應買，
    由到場之債權人即相對人甲○○聲明承受，有債權憑證、執
    行筆錄、不動產拍賣筆錄、債權讓與證明書、拍賣公告在卷
    可證，自堪信為真實。相對人並未聲請執行上開土地上之地
    上物，則南投地院未將土地上之廢棄物一併執行拍賣，於法
    並無不合。至於南投地院第一次拍賣公告之公告事項欄八、
    其他公告事項(七)記載「應回收廢棄物回收處理業管理辦法第
    十二條規定，債務人公司廠區內尚未完成清除處理之應回收
    廢棄物及其再生料或衍生廢棄物，應依當地主管機關之指示
    辦理，所需費用由回收業、處理業自行負擔。本件拍定後除
    不點交部分外，其餘均按現況點交，此部分請應買人注意。
    」等語，係指拍定後，南投地院按現況點交，抗告人若未將
    地上應回收之廢棄物遷移，拍定人亦應依相關規定處理，以
    免觸法，此僅係促請應買人注意，並未將應回收之有價再生
    料及衍生廢棄物，無償交付他人之情形。又本件與南投地院
    96年度執字第9118號清償借款強制執行事件，原分別由中租
    迪和股份有限公司、臺灣銀行股份有限公司先後於96年8月
    29日、96年7月9日向南投地院聲請強制執行，各於同年8月
    31日、7月11日繫屬於南投地院，因執行標的不同，自無從
    併案執行，嗣上開債權於執行期間均輾轉讓與甲○○，南投
    地院考量本件執行標的，為南投市○○段，執行標的鑑價達
    新台幣（下同）2億0517萬6000元，與96年度執字第9118號
    、10475號、14616號均為南投市○○段南崗小段，執行標的
    鑑價高達5億8489萬1000元，兩者標的不同，如合併執行，
    可能因價額過鉅而影響他人應買或債權人承受意願，自無合
    併執行之必要，南投地院就上開二案分別定第一次拍賣期日
    後，兩造均未陳明有何應合併執行之情形，抗告人於債權人
    聲明承受後，始突為此項主張，即難准許。南投地院於97年
    9月24日進行第一次拍賣時，因無人應買，而由到場之債權
    人甲○○聲明承受，依強制執行法第九十一條第一項之規定
    並無不合。本件執行標的編定使用種類為工業區丁種建築用
    地，依促進產業升級條例第六十條規定：「承購工業區土地
    或建築物者，其使用應符合第二十條規劃之用途。違反規劃
    用途者，依各該相關使用管制法令規定辦理。」，是承購工
    業區土地並無資格上之限制，僅其使用應符合產業升級條例
    之相關規定，抗告人指稱本件相對人不具承購工業區土地資
    格云云，不足採取。原法院所為執行方法及拍賣程序，並無
    不當。抗告人就南投地院所為執行方法及拍賣程序，聲明異
    議，為無理由，應予駁回。原法院據此駁回抗告人之聲明異
    議，洵屬正當。抗告意旨，指摘原裁定不當，求予廢棄，為
    無理由。
三、本件抗告為無理由。依強制執行法第三十條之一，民事訴訟
    法第四百九十五條之一第一項、第四百四十九條第一項、第
    九十五條、第七十八條、第八十五條第一項前段，裁定如主
    文。
中    華    民    國    97    年    12    月    31    日
                  民事第一庭    審判長法  官  吳火川
                                      法  官  陳繼先
                                      法  官  饒鴻鵬
以上正本係照原本作成。
再為抗告應以適用法規顯有錯誤為理由，並經本院之許可，該許
可以原裁定所涉及之法律見解具有原則上之重要性者為限。
如提起再抗告者應於裁定送達後十日內向本院提出抗告理由狀（
須按照他造人數附具繕本）並繳納抗告裁判費新臺幣壹仟元，同
時委任律師或具有律師資格之關係人為代理人。
                                      書記官  林明冬
中    華    民    國    98    年    1     月    5     日
                                                      Ａ


司法院資訊處製作；財團法人民間司法改革基金會備份。
